---
title: "給安安"
output: html_document
---

## 使用packages

```{r package, echo=TRUE, message=FALSE, warning=FALSE}
library(e1071)
library(ggplot2)
```


## 使用資料
```{r data}
nba <- read.csv("hw5data.csv")
#查看資料長相
head(nba)
#觀察資料維度
dim(nba)
#各隊進行的比賽數
table(nba$Team)
```


## SVM

就是阿安安我發現一件事，現在先把SVM想成可以分類的迴歸好了，如果X(自變數)擺Offensive rating跟Defensive rating，基本上就能很精準的分類了，這裡呈現的就是只擺這兩個X的分類結果。

```{r svm}
traindata1 <- nba[1:170,c(4,6,7)]
testdata1 <- nba[171:212, c(6,7)]
svmfit = svm(as.factor(W.L) ~ ., data = traindata1, 
             kernel = "polynomial", 
             cost = 10, scale = FALSE)
plot(svmfit, traindata1)
predict1 = predict(svmfit, testdata1)
ans1 = table(predict1, nba[171:212, 4])
print(ans1)
acc1 = (ans1[1,1]+ans1[2,2])/sum(ans1)
print(acc1)
```

## SVM2

那這裡呢則是不擺進攻&防守效率，其他變數全上，結果反而沒有上一個準哈哈，至於我早上貼給你的則是這裡的變數外加進攻防守效率全部進來，才讓模型準度到100%

```{r svm2}
traindata2 <- nba[1:170,c(4,9:21)]
testdata2 <- nba[171:212, c(9:21)]
svmfit2 = svm(as.factor(W.L) ~ ., data = traindata2, 
             kernel = "polynomial", 
             cost = 10, scale = FALSE)
predict2 = predict(svmfit2, testdata2)
ans2 = table(predict2, nba[171:212, 4])
print(ans2)
acc2 = (ans2[1,1]+ans2[2,2])/sum(ans2)
print(acc2)
```

## 所以我是想跟你說

我想說的是，最難的還是預測每場的進攻&防守效率哈哈哈哈，他們都是很多其他變數加權得來的，這裡附上Dean Oliver(又是他QQ)給的計算公式：https://www.basketball-reference.com/about/ratings.html


所以我覺得要解決的是，預測遇到什麼樣的對手能有好的進攻/防守效率表現吧，或許可以分群或是怎麼樣看看，我只是跟你講一下我研究一個下午的歸納ㄏㄏ

